【裁判字號】    98,抗,15
【裁判日期】    980429
【裁判案由】    本票裁定
【裁判全文】
臺灣屏東地方法院民事裁定                98年度抗字第15號
抗  告  人  乙○○
            丙○○
相  對  人  甲○○
                    號
上列抗告人因與相對人間聲請本票裁定事件，對於中華民國98年
1 月12日本院97年度司票字第46號裁定提起抗告，本院裁定如下
：
    主  文
抗告駁回。
抗告程序費用新台幣壹仟元由抗告人負擔。
    理  由
一、原裁定意旨略以：相對人執有抗告人於民國97年7 月17日共
    同簽發，金額新台幣120 萬元，到期日97年10月17日，票據
    號碼WC00000000號，免除作成拒絕證書之本票1 紙，詎於到
    期日屆至後，經提示竟未獲付款，爰提出該本票，聲請裁定
    准許強制執行，核與票據法第123 條之規定相符，應予准許
    等語。
二、抗告意旨則以：抗告人已於97年10月24日償還相對人10萬元
    ，雙方並於97年11月11日約定，提供抗告人乙○○所有坐落
    屏東縣東港鎮○○段0000－000 地號土地，為相對人設定抵
    押權，以擔保剩餘之110 萬元本票債權，且改以98年8 月30
    日為清償期，原裁定遽依相對人之聲請，許可對抗告人強制
    執行，尚有未洽云云，對原裁定提起抗告，並聲明：原裁定
    廢棄。
三、按執票人向本票發票人行使追索權時，得聲請法院裁定後強
    制執行，票據法第123 條定有明文。本票執票人，依票據法
    第123 條規定，聲請法院裁定許可對發票人強制執行，係屬
    非訟事件，法院就本票形式上之要件是否具備予以審查為已
    足，且此項聲請之裁定及抗告法院之裁定，僅依非訟事件程
    序，以審查強制執行許可與否，並無確定實體上法律關係存
    否之效力，如發票人就票據債務之存否有爭執時，應由發票
    人提起確認之訴，以資解決（最高法院56年台抗字第714 號
    、57年台抗字第76號判例參照）。
四、查系爭本票係由抗告人共同簽發，且就其形式上之要件予以
    審查，並無不應准許強制執行之情形，揆諸前揭說明，原裁
    定准予強制執行，於法洵無不合。抗告意旨雖以前揭情詞指
    摘原裁定不當，惟查抗告人是否已就系爭本票債權清償10萬
    元，暨其餘110 萬元是否因抗告人提供擔保，並因雙方約定
    延期清償，而不得提前請求，事涉實體上之法律關係，依前
    述說明，抗告人如有爭執，應提起確認之訴以資解決，尚非
    本件非訟事件所得審究。抗告意旨指摘原裁定不當，求予廢
    棄，非有理由，應予駁回。
五、據上論結，本件抗告為無理由，依非訟事件法第21條第2 項
    、第46條、民事訴訟法第495 條之1 第1 項、第449 條第1
    項、第78條、第85條第1 項前段，裁定如主文。
中    華    民    國    98    年    4     月    29    日
                  民事第一庭    審判長法  官  孫國禎
                                      法  官  潘  快
                                      法  官  春生
正本係照原本作成。
本裁定得再抗告。
中    華    民    國    98    年    4     月    29    日
                                      書記官  蘇雅慧


司法院資訊處製作；財團法人民間司法改革基金會備份。
